---
title: "Итоговый проект для Google Data Analytics Profefessional Certificate"
author: Сергей Векленко
date: 07.09.2021
output: rmarkdown::github_document
---

## Устанавливаем и загружаем базовые пакеты и библиотеки.


```{r}
install.packages('tidyverse',repos = "http://cran.us.r-project.org")
library(tidyverse)
install.packages('janitor',repos = "http://cran.us.r-project.org")
library('janitor')
install.packages('skimr',repos = "http://cran.us.r-project.org")
library('skimr')
install.packages('here',repos = "http://cran.us.r-project.org")
library('here')
install.packages('dplyr',repos = "http://cran.us.r-project.org")
library('dplyr')
install.packages('lubridate',repos = "http://cran.us.r-project.org")
library(lubridate)
install.packages('ggplot2',repos = "http://cran.us.r-project.org")
library(ggplot2)
```


## Подключаем csv файлы.

Мы создаем дата фреймы для хранения наших данных и более удобного использования в дальнейшем. 

```{r}
dailyActivity <- read_csv("dailyActivity_merged.csv")
dailyCalories <- read_csv("dailyCalories_merged.csv")
dailyIntensities <- read_csv("dailyIntensities_merged.csv")
dailySteps <- read_csv("dailySteps_merged.csv")
heartrate_seconds <- read_csv("heartrate_seconds_merged.csv")
hourlyCalories <- read_csv("hourlyCalories_merged.csv")
hourlyIntensities <- read_csv("hourlyIntensities_merged.csv")
hourlySteps <- read_csv("hourlySteps_merged.csv")
minuteCaloriesNarrow <- read_csv("minuteCaloriesNarrow_merged.csv")
minuteCaloriesWide <- read_csv("minuteCaloriesWide_merged.csv")
minuteMETsNarrow <- read_csv("minuteMETsNarrow_merged.csv")
minuteSleep <- read_csv("minuteSleep_merged.csv")
minuteStepsNarrow <- read_csv("minuteStepsNarrow_merged.csv")
minuteStepsWide <- read_csv("minuteStepsWide_merged.csv")
sleepDay <- read_csv("sleepDay_merged.csv")
weightLogInfo <- read_csv("weightLogInfo_merged.csv")

```

## Подготовка данных.

Обратим внимание на дата фреймы с которыми мы планируем работать.
```{r}
dailyActivity_merged_2 <- clean_names(dailyActivity)
sleepDay_merged_2 <- clean_names(sleepDay)
weightLogInfo_merged_2 <- clean_names(weightLogInfo)

View(dailyActivity_merged_2)
View(sleepDay_merged_2)
View(weightLogInfo_merged_2)
```

#### Работа с датами.
Дело в том, что dailyActivity в mdy формате даты, а weightLog и sleepDay в mdy_hms. И наша задача решить этот вопрос

```{r}
dailyActivity_merged_2$activity_date <- as.Date(dailyActivity_merged_2$activity_date, "%m/%d/%Y")
weightLogInfo_merged_2$date <- parse_date_time(weightLogInfo_merged_2$date, orders = 'mdy HMS')
weightLogInfo_merged_2$date <- as.Date(weightLogInfo_merged_2$date, "%m/%d/%y %h:%m:%s")
sleepDay_merged_2$sleep_day <- parse_date_time(sleepDay_merged_2$sleep_day, orders = 'mdy HMS')
sleepDay_merged_2$sleep_day <- as.Date(sleepDay_merged_2$sleep_day, "%m/%d/%y %h:%m:%s")
View(sleepDay_merged_2)
View(weightLogInfo_merged_2)
View(dailyActivity_merged_2)

str(sleepDay_merged_2)
str(weightLogInfo_merged_2)
str(dailyActivity_merged_2)
```

#### Объединение дата сетов.

В данном случае при использовании merge мы пользуемся left join. NA все равно будут появляться, но они будут заменены 0.
```{r}
daily_activity_sleep <- merge(x= dailyActivity_merged_2, y= sleepDay_merged_2,
                              by.x = c("id", "activity_date"), by.y = c("id", "sleep_day"), all.x = TRUE)
daily_activity_sleep [is.na(daily_activity_sleep)] <- 0
View(daily_activity_sleep)

```

## Анализ данных.

#### Создадим категории.
  1. Сон <6ч, 6-8ч, >8ч
  2. Калории <1500, 1500-2500, >2500
  3. Пройденное расстояниие <5км, 5-10км, >10км

```{r}
daily_activity_sleep <- daily_activity_sleep %>% 
  mutate(sleep_categories = case_when(
    total_minutes_asleep >360 & total_minutes_asleep <= 480 ~ "6h-8h",
    total_minutes_asleep > 480 ~ "> 8h",
    TRUE ~ "< 6h"
  )) %>% 
  mutate(calorie_categories = case_when(
    calories > 1500 & calories <= 2500 ~ "1.5k-2.5k",
    calories > 2500 ~ "> 2.5k",
    TRUE ~ "< 1.5k"
  )) %>% 
  mutate(distance_categories = case_when(
    total_distance > 5 & total_distance <= 10 ~ "5km-10km",
    total_distance > 10 ~ "> 10km",
    TRUE ~ "<5km"
  ))

View(daily_activity_sleep)
```

#### Создадим визуализации.

Для начала рассмотрим зависимость сожженных калорий от пройденного расстояния.

```{r}
ggplot(data= daily_activity_sleep) +
  geom_boxplot(mapping= aes(x=distance_categories, y= calories, fill= distance_categories))
```

Далее рассмотрим зависимость между сном и сожженными калориями.

```{r}
ggplot(data= daily_activity_sleep) +
  geom_boxplot(mapping= aes(x=sleep_categories, y= calories, fill= sleep_categories))+facet_wrap("distance_categories")
```

#### Итоги анализа.

Корреляция между расстоянием и калориями.
 
 1. На графике отчетливо видно прямую зависимость сожженных калорий от пройденной дистанции, больше прошел - больше сжег.
 2. В среднем люди, которые проходят менее  5км сжигают около 1800 калорий.
 3. В среднем люди, которые проходят 5-10км сжигают около 2400 калорий.
 4. В среднем люди, которые проходят более 10км сжигают около 3100 калорий.
 
Корреляция между сном и затратами каллорий.
  
  1. В серднем люди которые спят менее 6 и более 8 часов в день сжигают меньше калорий, чем те, кто спят по 6-8 часов при сравнительно одинаковой нагрузке.
  
## Бизнес рекомендации.

Основываясь на выводах приведенных выше привожу свои рекомендации для компании Bellabeat:
  1. В исследовании очевидна корреляция между сном и сжиганием калорий. Можно приводить в пример важность отслеживания качества и продолжительности сна для снижения веса.
  2. Так же может быть разработана и использована маркетинговая стратегия для донесения пользователям информации о важности хорошего сна, как его достичь и как Bellabeat и продукция компании может в этом помочь.
  3. Одно из главных достоинств использования умных устройст - мотивировать пользователей вести более здоровый образ жизни. Можно разработать функцию сравнения сверстников для мотивации пользователей вести более здоровый образ жизни.
  4. Так как данные использованные в данном исследовании не являются достоверными в полной мере - все предложения, приведенные выше требуют дополнительного рассмотрения.

